---
title: "Analiza kursu EUR-GBP"
author: "Agnieszka Jadczak"
date: "17 marca 2019"
output:
  pdf_document: default
  html_document: default
---

```{r setup, include=FALSE}
knitr::opts_chunk$set(echo = TRUE)
```

## Informacje ogólne
Raport dotyczy analizy ceny kursu sprzedaży euro do funta brytyjskiego.  
Dane pochodzą ze strony histdata.com.  
  
Okres z którego pochodzą dane: 01.01.2019-08.01.2019r.
  

```{r}
options(max.print = 99999999) 
d<-read.csv2(file="EURGBP.csv", header = TRUE, sep = ";", dec = ".")
d8<-d[d$godzina==80000,]
d12<-d[d$godzina==120000,]
d16<-d[d$godzina==160000,]
d20<-d[d$godzina==200000,]
```
Charakterystyka kursu otwarcia
```{r}
summary(d$otwarcie)

```
Charakterystyka kursu zamknięcia
```{r}
summary(d$zamkniecie)
```

Poniższe wykresy zostały sporządzone w oparciu o kurs zamknięcia.\newline
\newline
Średni kurs dla wszystkich danych wynosi 0,8768, natomiast mediana dla wszystkich danych wynosi 0,8760.
## Wykresy


```{r pressure, echo=FALSE}
plot(1:nrow(d),d$zamkniecie,type = "l",xlab = "Pomiary",ylab = "Kurs",main = "Kursy dla wszystkich pomiarów",col="black")
abline(h=mean(d$zamkniecie),lty=1, col="blue")
abline(h=median(d$zamkniecie),lty=1, col="deeppink2")
legend("topright", legend=c("Mediana", "Średni kurs"),
       col=c("deeppink2","blue"), lty=1, cex=0.8,bg='lightblue')
```

```{r  echo=FALSE}

hist(d$zamkniecie, 
     main="Histogram dla danych opisujących kurs zamknięcia", 
     xlab="Kursy", 
     border="blue", 
     col="green")

plot(1:nrow(d8),d8$zamkniecie,type = "l",xlab = "Dni",ylab = "Kurs",main = "Kursy z godziny 8:00",col="black")
abline(h=mean(d$zamkniecie),lty=1, col="blue")
abline(h=mean(d8$zamkniecie),lty=2, col="deepskyblue")
abline(h=median(d$zamkniecie),lty=1, col="deeppink2")
abline(h=median(d8$zamkniecie),lty=2, col="lightpink")
legend("topright", legend=c("Mediana", "Średni kurs","Mediana dla 8:00","Sredni kurs dla 8:00"),col=c("deeppink2","blue","lightpink","deepskyblue"), lty=c(1,1,2,2), cex=0.8,bg='lightgrey')


plot(1:nrow(d12),d12$zamkniecie,type = "l",xlab = "Dni",ylab = "Kurs",main = "Kursy z godziny 12:00",col="black")
abline(h=mean(d$zamkniecie),lty=1, col="blue")
abline(h=mean(d12$zamkniecie),lty=2, col="deepskyblue")
abline(h=median(d$zamkniecie),lty=1, col="deeppink2")
abline(h=median(d12$zamkniecie),lty=2, col="lightpink")
legend("topright", legend=c("Mediana", "Średni kurs","Mediana dla 12:00","Sredni kurs dla 12:00"),col=c("deeppink2","blue","lightpink","deepskyblue"), lty=c(1,1,2,2), cex=0.8,bg='lightgrey')


plot(1:nrow(d16),d16$zamkniecie,type = "l",xlab = "Dni",ylab = "Kurs",main = "Kursy z godziny 16:00",col="black")
abline(h=mean(d$zamkniecie),lty=1, col="blue")
abline(h=mean(d16$zamkniecie),lty=2, col="deepskyblue")
abline(h=median(d$zamkniecie),lty=1, col="deeppink2")
abline(h=median(d16$zamkniecie),lty=2, col="lightpink")
legend("topright", legend=c("Mediana", "Średni kurs","Mediana dla 16:00","Sredni kurs dla 16:00"),col=c("deeppink2","blue","lightpink","deepskyblue"), lty=c(1,1,2,2), cex=0.8,bg='lightgrey')

plot(1:nrow(d20),d20$zamkniecie,type = "l",xlab = "Dni",ylab = "Kurs",main = "Kursy z godziny 20:00",col="black")
abline(h=mean(d$zamkniecie),lty=1, col="blue")
abline(h=mean(d20$zamkniecie),lty=2, col="deepskyblue")
abline(h=median(d$zamkniecie),lty=1, col="deeppink2")
abline(h=median(d20$zamkniecie),lty=2, col="lightpink")
legend("topright", legend=c("Mediana", "Średni kurs","Mediana dla 20:00","Sredni kurs dla 20:00"),col=c("deeppink2","blue","lightpink","deepskyblue"), lty=c(1,1,2,2), cex=0.8,bg='lightgrey')

```


